臺灣新北地方法院民事裁定
111年度消債清字第166號
聲  請  人  石鎮福

代  理  人  陳昭全律師（法扶律師）
上列聲請人依消費者債務清理條例聲請清算事件，本院裁定如下
：
    主  文
聲請人石鎮福自中華民國一百一十一年十二月二日上午十一時起
開始清算程序。
命司法事務官進行清算程序。
    理  由
一、按債務人不能清償債務或有不能清償之虞者，得依本條例所
    定更生或清算程序，清理其債務；本條例所稱消費者，係指
    5年內未從事營業活動或從事小規模營業活動之自然人，前
    項小規模營業係指營業額平均每月新臺幣（下同）20萬元以
    下者，消費者債務清理條例（下稱消債條例）第3條、第2條
    第1項、第2項分別定有明文。又債務人對於金融機構負債務
    者，在聲請更生或清算前，應向最大債權金融機構請求協商
    債務清償方案，或向其住、居所地之法院或鄉、鎮、市、區
    調解委員會聲請債務清理之調解。債務人為前項請求或聲請
    ，應以書面為之，並提出財產及收入狀況說明書、債權人及
    債務人清冊，及按債權人之人數提出繕本或影本，亦為消債
    條例第151條第1項、第2項所明定。再法院開始清算程序之
    裁定，應載明其年、月、日、時，並即時發生效力；法院裁
    定開始更生或清算程序後，得命司法事務官進行更生或清算
    程序，消債條例第83條第1項、第16條第1項前段亦定有明文
    可參。
二、本件聲請意旨略以：伊因入不敷出，積欠無擔保或無優先權
    之債務總金額為166萬6,507元，雖依消債條例向最大債權人
    日盛國際商業銀行股份有限公司（下稱日盛銀行）聲請債務
    協商程序，惟伊無法負擔日盛銀行提出之每月7,000元、180
    期之償還方案，致調解不成立。伊於5年內並未從事營業額
    平均每月20萬元以下之營業活動，復未經法院裁定開始更生
    程序或宣告破產，爰請求鈞院裁定准予清算等語。
三、經查：
  ㈠本件聲請人主張於消債條例施行後，向日盛銀行聲請債務清
    理協商程序，惟聲請人無法負擔任何還款條件，致前置協商
    不成立等情，業據聲請人提出之前置協商不成立通知書為證
    （見本院卷第51頁）核閱屬實，是本件聲請人所提清算之聲
    請所應審究者為其現況是否有不能清償債務或有不能清償之
    虞之情事。
  ㈡聲請人主張其有不可歸責於己致履行有困難之事由，以及有
    不能清償債務之情事存在之事實，業據提出戶籍謄本、債權
    人清冊、財團法人金融聯合徵信中心─查詢當事人綜合信用
    報告、財產及狀況狀況說明書、全國財產稅總歸戶財產查詢
    清單、勞險職保被保險人投保資料表、109及110年度綜合所
    得稅各類所得資料清單、存摺內頁影本、中國人壽保險單、
    保險單現金價值說明書、借住證明書、收入切結書等件為證
    （見本院卷第23至74頁、第115至120頁），堪信屬實。聲請
    人陳稱其名下雖有保單1張，惟並無保險價值準備金，名下
    亦無其他財產。再聲請人聲請前2年擔任照服員，薪資收入
    總計為252,000元【計算式：144,000＋108,000＝252,000】，
    此部分有收入切結書附卷可稽（見本院卷第43頁、第121頁
    ）。另雖聲請人陳報其領有疫情紓困金10,000元等語，惟此
    筆補助因係一次性領取而未具持續性，故不宜列入聲請人固
    定收入範圍，應予剔除，附此敘明。
  ㈢復聲請人主張其每月必要生活費用數額總計為330,360元【計
    算式：13,600×5＋13,720×12＋13,960×7＝330,360】，經核並
    未逾新北市政府所公告之109、110、111年度新北市最低生
    活費之1.2倍即18,600元、18,720元、18,960元，是聲請人
    上開主張應為可採。聲請人復主張每月支出其母親石蔡弄碧
    之扶養費為1,500元，核依目前社會經濟消費之常情，並未
    逾一般人生活程度，尚屬合理。
  ㈣聲請人聲請前2年所得收入為252,000元；聲請前2年必要生活
    支出為366,360元【計算式：330,360＋1,500×24＝366,360】
    ，所得收入扣除合理之必要活支出後，已入不敷出。故本院
    審酌聲請人現況之財產、勞力及信用等清償能力，足認以聲
    請人每月收入於扣除每月合理之基本生活費用，應已不能清
    償前開所負無擔保或無優先權債務166萬6,507元。從而，聲
    請人所為本件聲請，核符消債條例第3條所定之要件。
四、綜上所述，本件聲請人符合消債條例規定之資格，並未從事
    營業活動，且除已符合不可歸責於己致履行有困難之要件外
    ，亦有不能清償債務之情事存在。此外，本件又查無聲請人
    有消債條例第6條第3項、第8條或第82條第2項所定駁回清算
    聲請之事由存在，本件聲請人聲請清算，應予准許。
五、依消費者債務清理條例第11條第1項、第83條第1項、第16條
    第1項，裁定如主文。
中　　華　　民　　國　　111 　年　　12　　月　　2 　　日
                  民事第六庭  法  官  許瑞東
以上正本證明與原本無異。
本裁定不得抗告。
本裁定已於111年12月2日上午11時公告。
中　　華　　民　　國　　111 　年　　12　　月　　2 　　日
                              書記官  曾怡婷